ACORDAO-COMPLETO-2510446

ACÓRDÃO DE RELAÇÃO

ACÓRDÃO DE RELAÇÃO 193/2022 ATA 1/2022 - SEGUNDA CÂMARA

Acórdão 193/2022-TCU-Segunda Câmara
	Os Ministros do Tribunal de Contas da União, reunidos em Sessão da 2ª Câmara, ACORDAM, por unanimidade, com fundamento no art. 143, inciso V, alínea "d", do Regimento Interno do TCU, aprovado pela Resolução nº 246, de 2011, e na Súmula nº 145 do TCU, em retificar, por erro material, o item 9.2 do Acórdão 7368/2021-TCU-Segunda Câmara, prolatado na Sessão de 4/5/2021 (Ata nº 14/2021) , mantendo inalterados os demais termos do referido acórdão, além de encaminhar, em seguida, os presentes autos ao gabinete do relator competente para apreciação do recurso de reconsideração, Ministro Bruno Dantas (peça 120) , em sintonia com os pareceres de peças 118 e 137, de sorte que, para tanto, onde se lê:
	"9.2. com fundamento nos arts. 1º, inciso I; 16, inciso III, alíneas "b" e "c"; 19 e 23, inciso III, todos da Lei 8.443/1992, e nos arts. 1º, inciso I; 209, incisos II e III; 210 e 214, inciso III, do Regimento Interno TCU, julgar irregulares as contas de Antônio Carlos Belini Amorim (CPF XXX.174.398-XX) , de Felipe Vaz Amorim (CPF XXX.735.101-XX) e da empresa Amazon Books & Arts Ltda. (CNPJ 04.361.294/0001-38) , e condená-los ao pagamento das quantias a seguir especificadas, com a fixação do prazo de 15 (quinze) dias, a contar da notificação, para comprovarem, perante o Tribunal (art. 214, inciso III, alínea "a", do Regimento Interno) , o recolhimento da dívida aos cofres do Fundo Nacional de Cultura, atualizada monetariamente e acrescida dos juros de mora, calculados a partir das datas indicadas, até a data do efetivo recolhimento, na forma prevista na legislação em vigor: (...) "
	leia-se
	"9.2. com fundamento nos arts. 1º, inciso I; 16, inciso III, alíneas "b" e "c"; 19 e 23, inciso III, todos da Lei 8.443/1992, e nos arts. 1º, inciso I; 209, incisos II e III; 210 e 214, inciso III, do Regimento Interno TCU, julgar irregulares as contas de Antônio Carlos Belini Amorim (CPF XXX.174.398-XX) , de Felipe Vaz Amorim (CPF XXX.735.101-XX) e da empresa Amazon Books & Arts Ltda. (CNPJ 04.361.294/0001-38) , e condená-los, solidariamente, ao pagamento das quantias a seguir especificadas, com a fixação do prazo de 15 (quinze) dias, a contar da notificação, para comprovarem, perante o Tribunal (art. 214, inciso III, alínea "a", do Regimento Interno) , o recolhimento da dívida aos cofres do Fundo Nacional de Cultura, atualizada monetariamente e acrescida dos juros de mora, calculados a partir das datas indicadas, até a data do efetivo recolhimento, na forma prevista na legislação em vigor: (...) "
1. Processo TC-Processo 039.341/2018-6 (TOMADA DE CONTAS ESPECIAL) 
	1.1. Responsáveis: Amazon Books & Arts Eireli (04.361.294/0001-38) ; Antonio Carlos Belini Amorim (XXX.174.398-XX) ; Felipe Vaz Amorim (XXX.735.101-XX) .
	1.2. Órgão/Entidade: Ministério da Cultura (extinta) .
	1.3. Relator: Ministro Aroldo Cedraz.
	1.4. Representante do Ministério Público: Subprocurador-Geral Lucas Rocha Furtado.
	1.5. Unidade Técnica: Secretaria de Controle Externo de Tomada de Contas Especial (SecexTCE) .
	1.6. Representação legal: Glauter Fortunato Dias Del Nero (356.932/OAB-SP) , Luca Padovan Consiglio (389.966/OAB-SP) e outros, representando Felipe Vaz Amorim. 
	1.7. Determinações/Recomendações/Orientações: não há.

Segunda Câmara

Ministério da Cultura (extinta).

Amazon Books & Arts Eireli (04.361.294/0001-38); Antonio Carlos Belini Amorim (XXX.174.398-XX); Felipe Vaz Amorim (XXX.735.101-XX).

ACORDAO-COMPLETO-2553461

Acórdão 7049/2022 - Segunda Câmara

AROLDO CEDRAZ

Glauter Fortunato Dias Del Nero (356.932/OAB-SP), Luca Padovan Consiglio (389.966/OAB-SP) e outros, representando Felipe Vaz Amorim.

Subprocurador-Geral Lucas Rocha Furtado.

TOMADA DE CONTAS ESPECIAL (TCE)

Secretaria de Controle Externo de Tomada de Contas Especial (SecexTCE).